pl: Typ montażu podnośnika pojazdu: Wolnostojące (niezakotwiczone); Podposadzkowe; Przenośne; Nawierzchniowe (zakotwiczone); Inne
vi: Loại giá đỡ nâng xe: Đứng tự do (không neo cố định); Âm sàn; Di động; Gắn trên bề mặt (có neo cố định); Khác
ro-RO: Tipul de montare al elevatorului auto: Independent (neancorat); În pământ; Portabil; Montat pe suprafață (ancorat); Altele
nb: Monteringstype for kjøretøyslift: Frittstående (ikke forankret); Nedfelt; Flyttbar; Overflatemontert (forankret); Annet
hr-HR: Vrsta montaže dizalice za vozila: Samostojeće (nije pričvršćeno); U podu; Prijenosno; Površinski montirano (pričvršćeno); Ostalo
it: Tipo di installazione del sollevatore per veicoli: Indipendente (non ancorato); Interrato; Portatile; Montaggio in superficie (ancorato); Altro
de: Montageart der Fahrzeughebebühne: Freistehend (nicht verankert); Im Boden; Tragbar; Bodenmontage (verankert); Sonstiges
el: Τύπος στήριξης ανύψωσης οχήματος: Ελεύθερης τοποθέτησης (μη αγκυρωμένο); Ενδοδαπέδιο; Φορητό; Επιδαπέδιο (αγκυρωμένο); Άλλο
pt-PT: Tipo de montagem do elevador para veículo: Autónomo (não ancorado); Embutido no solo; Portátil; Montado à superfície (ancorado); Outro
sk-SK: Typ montáže zdviháka vozidla: Voľne stojace (neukotvené); V zemi; Prenosné; Namontované na povrchu (ukotvené); Iné
pt-BR: Elevador veicular tipo de montagem: Independente (não ancorado); Embutido no piso; Portátil; Montado na superfície (ancorado); Outro
fr: Mode de montage du pont élévateur pour véhicules: Sur pied (non ancré); Dans le sol; Portable; Monté en surface (ancré); Autre
sv: Typ av montering av fordonslyft: Fristående (ej förankrad); Nedsänkt; Bärbar; Ytmonterad (förankrad); Övrigt
th: ประเภทการติดตั้งยกยานพาหนะ: แบบตั้งพื้น (ไม่ยึดติด); ฝังพื้น; พกพาได้; ยึดติดกับพื้นผิว; อื่นๆ
es: Tipo de montaje del elevador del vehículo: Independiente (no anclado); En el suelo; Portátil; Montaje en superficie (anclado); Otro
cs: Typ montáže zvedáku vozidla: Volně stojící (neukotvené); Zapuštěné v zemi; Přenosné; Povrchově montované (ukotvené); Jiné
zh-CN: 车辆举升机安装类型: 独立式 (未固定); 地埋式; 便携式; 地面安装 (固定); 其他
tr: Araç lift montaj tipi: Serbest duran (sabitlenmemiş); Zemin altı; Taşınabilir; Zemin üstü (sabitlenmiş); Diğer
en: Vehicle lift mounting type: Free-standing (not anchored); In-ground; Portable; Surface mounted (anchored); Other
ko: 차량 리프트 장착 유형: 독립형(고정되지 않음); 매립형; 휴대용; 표면 장착형(고정됨); 기타
lt-LT: Transporto priemonės keltuvo tvirtinimo tipas: Laisvai pastatoma (netvirtinama); Įleidžiama į grindis; Nešiojama; Montuojama ant paviršiaus (tvirtinama); Kita
fi: Ajoneuvonostimen kiinnitystyyppi: Vapaasti seisova (ei ankkuroitu); Maahan upotettu; Siirrettävä; Pinta-asennettu (ankkuroitu); Muu
bg-BG: Тип монтаж на автомобилен подемник: Свободностоящ (неанкериран); Вграден в пода; Преносим; Повърхностно монтиран (анкериран); Друго
zh-TW: 車輛升降機安裝類型: 獨立式 (無固定); 埋地式; 便攜式; 地面安裝 (有固定); 其他
hu: Járműemelő rögzítési típusa: Szabadon álló (nem rögzített); Földbe süllyesztett; Hordozható; Felületre szerelt (rögzített); Egyéb
da: Monteringstype for køretøjslift: Fritstående (ikke forankret); Nedgravet; Bærbar; Overflademonteret (forankret); Andet
nl: Voertuiglift montagetype: Vrijstaand (niet verankerd); In de grond; Draagbaar; Opbouw (verankerd); Overig
ja: 車両用リフト取付タイプ: 自立式 (アンカーなし); 地中埋め込み; ポータブル; 表面マウント (アンカー固定); その他
ru: Тип установки автомобильного подъемника: Отдельно стоящий (не закрепленный); Встроенный в пол; Переносной; Наземный (закрепленный); Другое
sl-SI: Vrsta montaže dvigala za vozila: Prostostoječe (nepritrjeno); Vgradno v tla; Prenosno; Površinsko nameščeno (pritrjeno); Drugo